【裁判字號】    98,抗,948
【裁判日期】    980626
【裁判案由】    確認債權存在
【裁判全文】
臺灣高等法院民事裁定                   98年度抗字第948號
抗  告  人  山太元開發股份有限公司
法定代理人  甲○○
相  對  人  乙○○
            丙○○
上列當事人間確認債權存在事件，抗告人對於中華民國98年5月7
日臺灣桃園地方法院98年度訴字第755號裁定提起抗告，本院裁
定如下：
    主  文
抗告駁回。
抗告訴訟費用由抗告人負擔。
    理  由
一、抗告人於原法院起訴、聲請及本院抗告意旨略以：相對人乙
    ○○為隱匿其侵占第三人羅莎食品股份有限公司之財產，以
    規避債權人之追討及強制執行，陸續將其財產轉入其妻妹即
    相對人丙○○、其女林佳陵及林佳瑩、其子林毅政之帳戶，
    並借用相對人丙○○設於國泰世華商業銀行股份有限公司之
    存款帳戶買賣股票。伊於民國（下同）97年4月間向臺灣板
    橋地方法院聲請對相對人乙○○強制執行，經該院囑託原法
    院執行，並由原法院於98年3月13日核發桃園永97司執助二
    字第1063號執行命令，禁止債務人（相對人）乙○○收取對
    第三人（相對人）丙○○之不當得利債權或為其他處分，第
    三人亦不得對債務人清償。詎相對人丙○○於98年3月25日
    以相對人乙○○對其並無任何債權存在，無從扣押為由，聲
    明異議。伊為此依強制執行法第120條第1項規定，於10日內
    向原法院起訴，並陳報執行法院。因相對人乙○○以各種方
    式隱匿財產，包含以其配偶張秋杏名義受領薪資，及借用林
    佳陵、林佳瑩、林毅政、丙○○等人之銀行帳戶存取款，規
    避債權人追討及詐害債權，基於證據資料利用上之一體性，
    及訴訟經濟、防止裁判歧異、統一解決紛爭之目的，爰聲請
    將本件確認債權存在訴訟移轉至臺灣士林地方法院管轄。又
    伊於原法院命補繳裁判費之裁定送達前，已聲請移轉管轄，
    原法院未就該移轉管轄之聲請先為處理，俟其確定後再命補
    繳裁判費，而於98年5月7日率予駁回伊之起訴及移轉管轄之
    聲請（下稱原裁定），殊有違誤云云。
二、按移送訴訟之聲請被駁回者，不得聲明不服，民事訴訟法第
    28條第3項定有明文。查抗告人就原裁定駁回其移轉管轄之
    聲請部分，不得聲明不服，是抗告人就此部分為抗告，於法
    不合，應予駁回。
三、次按提起民事訴訟，應依民事訴訟法第77條之13規定繳納裁
    判費，此為必須具備之程式。又起訴不合程式或不備其他要
    件，其情形可以補正者，應定期間先命其補正，逾期仍未補
    正，法院應以裁定駁回之，同法第249條第1項第6款亦定有
    明文。本件抗告人起訴未繳納裁判費，經原法院於98年4月1
    3日裁定命抗告人於收受送達後5日內補正，該裁定已於98年
    4月27日送達抗告人，有送達證書1紙可稽（見原法院卷第70
    頁）。抗告人雖於該裁定送達前之98年4月21日聲請移轉管
    轄，惟依民事訴訟法第20條前段規定「共同訴訟之被告數人
    ，其住所不在一法院管轄區域內者，各該住所地之法院俱有
    管轄權」，其目的在謀得原告起訴之便利，並賦予原告有選
    擇管轄法院之權利。抗告人於起訴狀內已分別載明相對人丙
    ○○及乙○○之住址，即抗告人於起訴時應已知悉本件訴訟
    於原法院或臺灣士林地方法院俱有管轄權，抗告人既選擇由
    原法院管轄，即不得再聲請移轉由臺灣士林地方法院管轄，
    否則將徒增訴訟上之繁複。又我國就當事人依民事訴訟程序
    請求法院為保護其私權之裁判，採有償主義，其目的在於避
    免當事人濫訴，原告起訴向法院預納裁判費，乃起訴必須具
    備之程式，且此預納裁判費之義務，不因其是否另聲請移轉
    管轄而得予延後繳納。抗告人於起訴時既未繳納裁判費，復
    未於原法院所定之期限內補正，則原法院以抗告人起訴不合
    程式而駁回抗告人之訴，並無不合。抗告意旨指摘原裁定此
    部分為不當，求予廢棄，洵無理由，應予駁回。
據上論結，本件抗告為部分不合法，部分無理由，爰裁定如主文
。
中    華    民    國    98    年    6     月    26    日
                    民事第十二庭
                        審判長法  官  陳駿璧
                              法  官  陳邦豪
                              法  官  王麗莉
正本係照原本作成。
無理由部分本裁定除以適用法規顯有錯誤為理由外，不得再抗告
。如提起再抗告，應於收受後10日內委任律師為代理人向本院提
出再抗告狀。並繳納再抗告費新台幣１千元。
中    華    民    國    98    年    6     月    26    日
                              書記官  余姿慧


司法院資訊處製作；財團法人民間司法改革基金會備份。
